臺灣彰化地方法院民事裁定
110年度簡抗字第8號
抗  告  人  陳金雪  


相  對  人  國泰人壽保險股份有限公司

法定代理人  黃調貴  
上列當事人間給付保險金事件，上訴人對於中華民國110年8月16
日斗簡易庭110年度斗簡字第242號裁定提起抗告，本院裁定如下
：
    主  文
抗告駁回。
抗告費用由抗告人負擔。
    理  由
一、按提起民事訴訟，應依民事訴訟法第77條之13規定繳納裁判
    費，此為必備之程式；原告之訴，起訴不合程式者，依其情
    形可以補正，經審判長定期間命其補正而不補正者，法院應
    以裁定駁回之，同法第249 條第1 項第6 款定有明文。次按
    送達不能依民事訴訟法第136 條、第137 條規定為之者，得
    將文書寄存送達地之自治或警察機關，以為送達；寄存送達
    ，自寄存之日起，經10日發生效力，同法第138 條第1 項及
    第2 項亦分別定有明文。
二、經查，抗告人提起本件給付保險金事件訴訟，未繳納第一審
    裁判費，經原審於民國110年6月18日以110年度斗補字第253
    號裁定命其自收受該裁定後5日內補繳第一審裁判費5,290元
    ，且此裁定業於110年6月24日寄存送達至抗告人起訴狀及本
    件民事抗告狀所載住所地「彰化縣○○鎮○○里○○路○段000號」
    之彰化縣警察局芳苑分局萬興派出所，並於同年7月4日生合
    法送達抗告人之效力，然抗告人迄至110年8月9日仍未遵期
    補繳裁判費等情，此有上開裁定、送達證書、繳費明細表、
    本院收費答詢表及本院多元化案件繳費狀況查詢清單（見原
    審卷第37至45頁）可證。抗告意旨雖謂伊並未收到上開裁定
    云云，惟依民事訴訟法第138 條所規定之寄存送達，係以將
    文書寄存送達地之自治或警察機關，並作送達通知書，黏貼
    於應受送達人住居所、事務所或營業所門首時，為送達之時
    ；應受送達人究於何時前往領取應受送達之文書，或並未前
    往領取，該文書嗣經退還原送達法院，於送達之效力均無影
    響（最高法院89年度台聲字第13號裁定意旨參照），而原審
    110 年6月18日裁定既已合法寄存送達，送達10日後而生合
    法送達效果，已如前述，則原審以抗告人逾期未繳納裁判費
    ，依民事訴訟法第436條第2項、第249條第1項第6款規定，
    認抗告人之起訴欠缺訴訟要件而為不合法為理由，而於110
    年8月16日裁定駁回抗告人之起訴，即無違誤。抗告人以前
    開抗告意旨為由提起本件抗告，求予廢棄原裁定，非有理由
    ，應予駁回。
三、據上論結，本件抗告為無理由，依民事訴訟法第436條之1第
    3項、第495條之1第1項、第449條第1項、第95條、第78條，
    裁定如主文。
中　　華　　民　　國　　110 　年　　10　　月　18 　　日
                       民事第一庭   審判長法官  陳瑞水
                                          法官  歐家佑
                                          法官  洪志賢  
以上正本係照原本作成。
不得再抗告。
中　　華　　民　　國　　110 　年　　10　　月　　18　　日
                                        書記官  林嘉賢